【裁判字號】    99,審易,790
【裁判日期】    990716
【裁判案由】    竊盜
【裁判全文】
臺灣桃園地方法院刑事判決             99年度審易字第790號
公  訴  人  臺灣桃園地方法院檢察署檢察官
被      告  丙○○
上列被告因竊盜案件，經檢察官提起公訴（99年度偵緝字第681
、682 號），被告於本院準備程序進行中，就被訴事實為有罪之
陳述，經本院告知簡式審判程序意旨，並聽取公訴人及被告之意
見後，本院裁定依簡式審判程序審理，判決如下：
    主  文
丙○○竊盜，累犯，處有期徒刑陸月，如易科罰金，以新臺幣壹
仟元折算壹日；又竊盜，累犯，處有期徒刑陸月，如易科罰金，
以新臺幣壹仟元折算壹日；應執行有期徒刑拾月，如易科罰金，
以新臺幣壹仟元折算壹日。
    事  實
一、緣丙○○前於民國81年間因詐欺案件，經臺灣臺南地方法院
    以85年度易緝字第171 號判決判處有期徒刑1 年確定；復於
    85年間因違反貪污治罪條例、脫逃案件，經本院以85年度訴
    字第1075號判決分別判處有期徒刑10月，褫奪公權2 年、有
    期徒刑8 月，應執行有期徒刑1 年4 月，褫奪公權2 年確定
    ；又於同年間因妨害兵役治罪條例案件，經臺灣臺南地方法
    院以86年度易字第461 號判決判處有期徒刑7 月確定；另於
    同年間因竊盜等案件，經臺灣高等法院以86年度易字第52號
    判決分別判處有期徒刑1 年2 月，刑前強制工作期間3 年、
    有期徒刑1 年，刑前強制工作期間3 年，應執行有期徒刑1
    年10月，刑前強制工作期間3 年確定；上開各罪嗣經臺灣臺
    南地方法院以89年度聲字第1328號裁定合併定應執行有期徒
    刑5 年2 月，褫奪公權2 年確定，於90年10月24日縮短刑期
    假釋出監併付保護管束，而於93年2 月4 日保護管束期滿，
    假釋未經撤銷，視為執行完畢（於本案犯罪事實(一)之部分構
    成累犯）；再於95年間因竊盜案件，經臺灣新竹地方法院以
    95年度易字第264 號判決判處有期徒刑6 月確定，而於98年
    8 月19日易科罰金執行完畢（於本案犯罪事實(二)之部分構成
    累犯）。詎其仍不知悔改，竟意圖為自己不法之所有，而為
    下列行為：
  (一)於95年8 月5 日21時許，在臺北縣八里鄉○○路○ 段223 號
    旁停車場內，見乙○○所有之牌照號碼9229-GX 號自小客車
    停放於該處，竟撿拾路旁之石頭，砸破上開車輛之車窗後（
    毀損部分未據告訴、起訴），徒手竊取置放於該車內乙○○
    所有之SONY廠牌、DSC-F717型號、0000000 機號之數位相機
    1 台得手。復於95年8 月5 日後之95年8 月上旬某日，在桃
    園縣中壢市家樂福賣場外，將上開數位相機販售與不知情之
    呂詔益（經臺灣桃園地方法院檢察署檢察官另為不起訴處分
    確定）。嗣經呂詔益在YAHOO 奇摩拍賣網站上刊登供人標購
    之訊息，為乙○○於該拍賣網站上發現後報警處理，始循線
    查悉上情。
  (二)另於98年8 月30日19時30分許，騎乘其所有之牌照號碼QF8-
    051 號輕型機車，行經桃園縣蘆竹鄉○○○路1655之3 號「
    青窪炭烤店」附近，見甲○○所有之牌照號碼6885-JD 號自
    小客車停放於該處，竟撿拾路旁之石頭，砸破上開車輛之右
    前座車窗（毀損部分未據告訴、起訴）後，徒手竊取置放於
    該車內甲○○所有之華碩廠牌筆記型電腦1 台、外接式硬碟
    2 個、外接式鍵盤1 個、滑鼠1 個、網路線2 條及公事包1
    個等物得手，隨即騎車逃離現場。嗣因甲○○察覺有異後報
    警處理，始循線查悉上情。
二、案經桃園縣政府警察局移請、桃園縣政府警察局蘆竹分局報
    請臺灣桃園地方法院檢察署檢察官偵查起訴。
    理  由
一、上開犯罪事實，業據被告丙○○迭於檢察官偵查、本院準備
    程序及審理中均坦承不諱，核與證人即被害人乙○○於警詢
    及檢察官偵查中之證述、證人即被害人甲○○於警詢中之證
    述、證人呂詔益於警詢及檢察官偵查中之證述及證人詹秉樺
    、呂立全、蔣存興於警詢中之證述若合符節，復有桃園縣政
    府警察局刑警隊扣押筆錄、桃園縣政府警察局扣押物品目錄
    表、桃園縣政府警察局扣押物品清單、SONY服務保證書影本
    、YAHOO 奇摩拍賣網站網頁資料、贓物領據、0000000000、
    0000000000門號之通聯紀錄表、0000000000、0000000000門
    號之通聯調閱查詢單、機車買賣合約書影本、桃園縣政府警
    察局蘆竹分局刑案現場勘察報告各1 份、贓物蒐證照片6 張
    及刑案現場照片8 張在卷可稽，足認被告前揭不利於己之自
    白確與事實相符，洵堪採為論罪科刑之依據。是本案事證明
    確，被告犯行堪以認定，應依法論科。
二、核被告所為，均係犯刑法第320 條第1 項之竊盜罪。被告有
    如事實欄一所載之犯罪科刑及執行紀錄，此有卷附臺灣高等
    法院被告前案紀錄表可憑，其於受有期徒刑執行完畢後，5
    年以內故意再犯本件有期徒刑以上之罪，皆為累犯，均應依
    刑法第47條第1 項規定加重其刑。爰審酌被告正值壯年，竟
    不思以正當手段獲取財物，反而竊取他人之物，造成被害人
    等受有財產上之損害，並曾有竊盜前科、素行非佳，惟所竊
    取之物其一已由被害人領回，及其犯罪之動機、目的、手段
    、所生之損害、犯後坦承犯行、態度良好，但迄今仍未賠償
    被害人其他損害等一切情狀，而認檢察官就上開犯行分別求
    刑有期徒刑8 月，並定應執行有期徒刑1 年2 月尚嫌過重等
    一切情狀，分別量處如主文所示之刑，並均諭知易科罰金之
    折算標準，暨定其應執行之刑，以示懲儆。按刑法第41條原
    規定：「前項（即易科罰金之折算標準）規定於數罪併罰，
    其應執行之刑未逾6 月者，亦適用之。」該規定於98年1 月
    21 日 修正為：「第1 項至第3 項規定於數罪併罰，其應執
    行之刑未逾6 個月者，亦適用之。」並移列於同條第8 項，
    且自98年9 月1 日起施行，其關於數罪併罰，數宣告刑均得
    易科罰金，而定應執行之刑逾6 個月者，排除適用同條第1
    項得易科罰金之規定部分，業經98年6 月19日大法官釋字第
    662 號解釋宣告自該解釋公布日起失其效力。嗣刑法第41條
    已於98年12月15日修正，同條第8 項修正為「第1 項至第4
    項及第7 項之規定，於數罪併罰之數罪均得易科罰金或易服
    社會勞動，其應執行之刑逾6 月者，亦適用之。」並自98年
    12月30日起公布並施行，本院以為，此為前述大法官釋字第
    662 號之明文化，無庸新舊法比較，而應直接適用之。本件
    被告所犯各罪宣告刑均得易科罰金，雖經本院合併定應執行
    刑超過有期徒刑6 月，依前述說明，自應就本件應執行之刑
    諭知易科罰金之折算標準。
據上論斷，應依刑事訴訟法第273 條之1 第1 項、第299 條第1
項前段，刑法第320 條第1 項、第47條第1 項、第41條第1 項前
段、第8 項、第51條第5 款，判決如主文。
本案經檢察官丁俊成到庭執行職務。
中    華    民    國    99    年    7     月    16    日
                     刑事庭   法  官  林靜梅
以上正本證明與原本無異。
如不服本判決應於收受判決後10日內向本院提出上訴書狀，並應
敘述具體理由。其未敘述上訴理由者，應於上訴期間屆滿後20日
內向本院補提理由書( 均須按他造當事人之人數附繕本) 「切勿
逕送上級法院」。
                              書記官  施春祝
中    華    民    國    99    年    7     月    16    日
附論罪科刑依據之法條：
刑法第320 條
意圖為自己或第三人不法之所有，而竊取他人之動產者，為竊盜
罪，處5 年以下有期徒刑、拘役或5 百元以下罰金。

司法院資訊處製作；財團法人民間司法改革基金會備份。
